【裁判字號】    89,易,514
【裁判日期】    890413
【裁判案由】    傷害
【裁判全文】
臺灣臺北地方法院刑事判決                          八十九年度易字第五一四號
    公  訴  人  臺灣臺北地方法院檢察署檢察官
    被      告  甲○○
                乙○○
右列被告因傷害案件，經檢察官提起公訴（八十八年度偵字第一四七七九號），本院
判決如左：
    主  文
甲○○傷害人之身體，處拘役壹拾日，如易科罰金，以佰元折算壹日。緩刑貳年。
乙○○傷害人之身體，處拘役貳拾日，如易科罰金，以佰元折算壹日。緩刑貳年。
    事  實
一、崚越實業股份有限公司之財務顧問乙○○與劉慶南、溫家郁（後二者業經不起訴
    處分確定）三人受該公司董事長委託執行代表溫振鎰之請託，於民國八十八年六
    月二十八日十六時三十分許，前往設於臺北市○○○路○段三四六號十樓之十四
    之中華民國中小企業促進協會，向甲○○請求返還三十萬元款項，因甲○○拒絕
    退款，雙方發生言語爭執，乙○○與甲○○二人互相拉扯，致甲○○受有左前臂
    及左前胸多處瘀傷、右後枕部皮下血腫（公訴人誤載為右後枕部度下血腫）之傷
    害，乙○○受有右手第五手指擦傷（0.25X0.2mm）之傷害。
二、案經甲○○、乙○○訴由臺北市政府警察局松山分局移送臺灣臺北地方法院檢察
    署檢察官偵查起訴。
    理  由
一、訊據被告甲○○對於右揭事實僅坦承與被告乙○○發生爭執而遭被告乙○○毆打
    成傷，惟矢口否認有何傷害被告乙○○之犯行。惟查，右揭犯罪事實業據被告乙
    ○○坦承於右揭時地與被告甲○○互相拉扯等情不諱，核與在場之同案被告劉慶
    南、溫家郁供訴情節相符（見偵查卷第三十七頁背面），復有醫院之診斷證明書
    二紙附卷可稽（見偵查卷第十九至二十頁）。是被告甲○○所辯，乃卸責之詞，
    不足採信。故事證明確，被告犯行堪予認定。
二、核被告甲○○、乙○○所為，均係犯刑法第二百七十七條第一項傷害罪。爰審酌
    被告品行、犯罪之動機、目的、手段、被害人所受傷害程度及被告犯罪後之態度
    等一切情狀，量處如主文所示之刑，並諭知易科罰金之折算標準。被告甲○○、
    乙○○未曾受有期徒刑以上刑之宣告，有臺灣高等法院檢察署刑案紀錄簡覆表在
    卷可證，其因言語衝突，一時失慮，致誤觸法網，經此教訓後，應知警愓，而無
    再犯之虞，本院因認對被告所處之刑以暫不執行為適當，爰併予宣告緩刑二年，
    以啟自新。
據上論斷，應依刑事訴訟法第二百九十九條第一項前段、刑法第二百七十七條第一項
、第四十一條、第七十四條第一款、罰金罰鍰提高標準條例第一條前段、第二條，判
決如主文。
本案經檢察官劉承武到庭執行職務
中      華      民      國    八十九    年      四      月     十三     日
                                      臺灣臺北地方法院刑事第一庭
                                          法  官  蔡惠如
右正本證明與原本無異。
如不服本判決，應於判決送達後十日內，向本院提出上訴狀。
                                          書記官  彭雅慧
中      華      民      國    八十九    年      四      月     十五     日


司法院資訊處製作；財團法人民間司法改革基金會備份。
